臺灣嘉義地方法院民事判決　九十三年度訴字第二九八號
　　原　　　告　甲○○
　　訴訟代理人　乙○○
　　被　　　告　丙○○
　　　　　　　　　　　　（在臺灣嘉義監獄鹿草分監受刑中）
　　訴訟代理人　廖道成律師
　　被　　　告　丁○○　住嘉義.
　　　　　　　　　　　　（在臺灣雲林第二監獄受刑中）
　　訴訟代理人　戊○○　住嘉義.
右當事人間請求損害賠償事件，於中華民國九十三年七月二十一日辯論終結，本院判
決如左：
    主      文
被告丙○○、丁○○應連帶給付原告新臺幣貳拾玖萬參仟捌佰陸拾元，及自民國九十
十三年五月二十五日起至清償日止，按週年利率百分之五計算之利息。
被告丁○○應給付原告新臺幣伍萬元，及自民國九十三年五月二十五日起至清償日止
，按週年利率百分之五計算之利息。
原告其餘之訴駁回。
訴訟費用由被告丙○○、丁○○連帶負擔百分之四十，由被告丁○○負擔百分之十，
餘由原告負擔。
本判決第一項得假執行；但被告丙○○、丁○○如以新臺幣貳拾玖萬參仟捌佰陸拾元
為原告預供擔保，得免為假執行。
本判決第二項得假執行；但被告丁○○如以新臺幣伍萬元為原告預供擔保，得免為假
執行。
原告其餘假執行之聲請駁回。
    事實及理由
一、本件原告起訴主張：其於民國九十二年三月二日凌晨三時十分許，搭乘由訴外人
    周浚豪駕駛之車牌號碼Ｔ六—六七三三號自小客車，行經嘉義市○區○○○路四
    二一巷口時，不慎與被告丙○○所騎乘車牌號碼ＷＧＧ—六九○號輕機車發生擦
    撞，致被告丙○○騎乘之機車倒地損壞，被告丙○○旋即撥打其友人即被告丁○
    ○0000000000號行動電話求援，被告丙○○與丁○○乃基於傷害之共
    同故意，推由被告丁○○聯絡另五名姓名不詳之男子，駕駛二輛自小客車抵達現
    場，由被告丙○○指認周浚豪及原告，被告丙○○與該五名姓名不詳之男子，分
    持鋁棒、木棒或徒手，共同毆打周浚豪及原告，致原告受有腹腔內出血、大腸破
    裂（手術後腸粘黏阻塞）、鼻骨骨折之傷害，因而支出醫療費用新臺幣（下同）
    九萬三千八百六十元，且原告因前揭傷害，精神上痛苦不堪，受有非財產上損害
    四十萬元。嗣於同日凌晨四時二十八分許，原告經送往嘉義市○○路○段五六五
    號財團法人天主教聖馬爾定醫院急診室急救時，被告丙○○與丁○○復基於恐嚇
    之共同故意，推由被告丁○○趕至該處，以加害生命之事，同時對原告及其父親
    江明振（係嘉義市光路里里長）恐嚇稱：誰是里長的兒子，我朋友如果有事，就
    要你們死等語，使原告心生畏懼，致生危害於生命之安全，江明振隨即將原告辦
    理轉院至華濟醫院治療，原告因精神上極度不安，受有非財產上損害二十萬元等
    情，爰依侵權行為法律關係提起本訴。並聲明：(一)被告應連帶給付原告六十九萬
    三千八百六十元，及自起訴狀繕本送達最後被告翌日即九十三年五月二十五日起
    至清償日止，按週年利率百分之五計算之利息。(二)願供擔保，請准宣告假執行。
二、被告丙○○、丁○○對原告請求之醫療費用金額均不爭執，惟均辯稱：原告請求
    之非財產上損害金額過高等語，被告丙○○並以：未與被告丁○○共同恐嚇原告
    等語，資為抗辯。並聲明：(一)駁回原告之訴及假執行之聲請。(二)如受不利判決，
    願供擔保，請准宣告免為假執行。
三、查原告主張其於九十二年三月二日凌晨三時十分許，搭乘由訴外人周浚豪駕駛之
    車牌號碼Ｔ六—六七三三號自小客車，行經嘉義市○區○○○路四二一巷口時，
    不慎與被告丙○○所騎乘車牌號碼ＷＧＧ—六九○號輕機車發生擦撞，致被告丙
    ○○騎乘之機車倒地損壞，被告丙○○旋即撥打其友人即被告丁○○00000
    00000號行動電話求援，被告丙○○與丁○○乃基於傷害之共同故意，推由
    被告丁○○聯絡另五名姓名不詳之男子，駕駛二輛自小客車抵達現場，由被告丙
    ○○指認周浚豪及原告，被告丙○○與該五名姓名不詳之男子，分持鋁棒、木棒
    或徒手，共同毆打周浚豪及原告，致原告受有腹腔內出血、大腸破裂（手術後腸
    粘黏阻塞）、鼻骨骨折之傷害。嗣於同日凌晨四時二十八分許，原告經送往嘉義
    市○○路○段五六五號財團法人天主教聖馬爾定醫院急診室急救時，被告丁○○
    復基於恐嚇之故意，趕至該處，以加害生命之事，同時對原告及其父親江明振（
    係嘉義市光路里里長）恐嚇稱：誰是里長的兒子，我朋友如果有事，就要你們死
    等語，使原告心生畏懼，致生危害於生命之安全等事實，為兩造所不爭，並有華
    濟醫院診斷證明書、醫療費用收據附卷可稽，被告丙○○、丁○○前揭共同傷害
    行為，業經臺灣臺南高等法院臺南分院九十二年度上易字第九七四號刑事判決分
    別判處有期徒刑一年，被告丁○○另因恐嚇行為，經判處有期徒刑八月，應執行
    有期徒刑一年六月，均已確定，並經本院調閱前開刑事卷宗查核屬實，堪信為真
    實。原告雖主張被告丙○○、丁○○共同基於恐嚇之故意，推由被告丁○○以前
    揭情詞恐嚇原告等語，惟為被告丙○○所否認，原告復未就被告丙○○與丁○○
    共同對其恐嚇乙節，盡舉證之責，自難據此而請求被告丙○○、丁○○負共同侵
    權行為損害賠償責任。
四、按因故意或過失，不法侵害他人之權利者，負損害賠償責任。數人共同不法侵害
    他人之權利者，連帶負損害賠償責任。不法侵害他人之身體或健康者，對於被害
    人因此喪失或減少勞動能力或增加生活上之需要時，應負損害賠償責任。不法侵
    害他人之身體、健康、自由，或不法侵害其他人格法益而情節重大者，被害人雖
    非財產上之損害，亦得請求賠償相當之金額。民法第一百八十四條第一項前段、
    第一百八十五條第一項前段、第一百九十三條第一項及第一百九十五條第一項分
    別定有明文。被告丙○○、丁○○因共同傷害行為，致原告受有傷害，業如前所
    述，故原告請求被告丙○○、丁○○連帶賠償其醫療費用及非財產上損害，自屬
    有據。又被告丁○○不法侵害原告之意思自由，致其精神上極度不安，則原告併
    請求被告丁○○賠償其因恐嚇行為所受非財產上損害，於法亦無不合。茲就原告
    得請求被告賠償之金額，分述如后：
  (一)醫療費用部分：
    原告主張因本件傷害行為支出醫療費用九萬三千八百六十元，業據其提出華濟醫
    院收據為證，依其所受傷害及各收據載明之治療費別，均屬治療上之必要費用，
    亦經本院向華濟醫院函查屬實，有該院九十三年五月十一日華（圖）字第九三○
    五一一一一號函附醫療費用證明在卷可稽，並為被告所不爭，則原告此部分之請
    求，應予准許。
  (二)非財產上損害部分：
    原告主張因遭被告丙○○、丁○○共同毆傷，精神上痛苦不堪，受有非財產上損
    害四十萬元，並因被告丁○○之恐嚇行為，精神上極度不安，受有非財產上損害
    二十萬元乙節，查原告因被告丙○○、丁○○之共同毆打行為，受有腹腔內出血
    、大腸破裂（手術後腸粘黏阻塞）、鼻骨骨折等傷害，並因被告丁○○之恐嚇行
    為，致其身體及精神上受有極大之痛苦，其請求非財產上損害賠償，自非無據。
    而原告現年二十七歲，未婚，高中畢業，擔任信用卡業務員，每月薪資約二萬元
    ，名下無財產；被告丙○○現年二十五歲，未婚，高職畢業，之前在修車廠工作
    ，名下無財產，現因前揭刑事判決於臺灣嘉義監獄鹿草分監受刑中；丁○○現年
    二十九歲，未婚，國中畢業，無固定工作，名下無財產，現因前揭刑事判決於臺
    灣雲林第二監獄受刑中等情，業據兩造分別陳明在卷，為兩造所不爭，並有稅務
    電子閘門財產所得調件明細表在卷可參，茲審酌兩造之身分、地位、經濟能力、
    被告所受之刑罰制裁、原告因此遭受之精神上痛苦不安之程度、被告僅因細故即
    聚眾滋事且迄未賠償原告分文等一切情狀，認原告請求被告丙○○、丁○○連帶
    賠償其非財產上損害以二十萬元為適當，請求被告丁○○賠償其非財產上損害以
    五萬元為適當，逾此部分之請求，尚有未合。
  (三)綜上，原告所得請求被告丙○○、丁○○連帶賠償之醫療費用九萬三千八百六十
    元及非財產上損害二十萬元，合計二十九萬三千八百六十元。並得請求被告丁○
    ○賠償非財產上損害五萬元。
五、再按給付無確定期限者，債務人於債權人得請求給付時，經其催告而未為給付，
    自受催告時起，負遲延責任。其經債權人起訴而送達訴狀，或依督促程序送達支
    付命令，或其他相類之行為者，與催告有同一之效力，民法第二百二十九條第二
    項定有明文。又遲延之債務，以支付金錢為標的者，債權人得請求依法定利率計
    算之遲延利息。但約定利率較高者，仍從其約定利率；應付利息之債務，其利率
    未經約定，亦無法律可據者，週年利率為百分之五，亦為同法第二百三十三條第
    一項及第二百零三條所明定。查原告請求被告賠償之金額，並未定有給付之期限
    ，則原告請求自起訴狀繕本送達最後被告即丁○○之翌日即九十三年五月二十五
    日起，按週年利率百分之五計算之利息，並未逾上開規定之範圍，自無不合。
六、從而，原告依侵權行為法律關係提起本訴，請求被告丙○○、丁○○連帶賠償二
    十九萬三千八百六十元，請求被告丁○○賠償五萬元，及各自九十三年五月二十
    五日起至清償日止，按週年利率百分之五計算之利息，為有理由，逾此範圍之請
    求，為無理由，應予駁回。
七、按本判決第一項、第二項所命給付之金額未逾五十萬元，依民事訴訟法第三百八
    十九條第一項第五款之規定，應依職權宣告假執行。而被告就此陳明願供擔保，
    請求宣告免為假執行，經核尚無不合，爰酌定相當之擔保金額，予以准許。又原
    告陳明願供擔保，聲請宣告假執行，經核原告勝訴部分，僅係促使本院依職權宣
    告假執行，至原告敗訴部分，其假執行之聲請已失所附麗，應併予駁回。
八、據上論結，本件原告之訴為一部有理由、一部無理由，依民事訴訟法第七十九條
    、第八十五條第二項、第三百八十九條第一項第五款、第三百九十二條第二項，
    判決如主文。
中　　　華　　　民　　　國　　九十三　　年　　　七　　　月　　 三十　　 日
~B臺灣嘉義地方法院民事第一庭
~B　　審判長法官　曾文欣
~B　　法　　　官　鄧晴馨
~B　　法　　　官　鄭雅文
右為正本係照原本作成
如對本判決上訴須於判決送達後廿日內向本院提出上訴狀
中　　　華　　　民　　　國　　九十三　　年　　　七　　　月　　 三十　　 日
~B　　書　記　官　鄭翔元
